# 求助陈版，关于企业合并中特殊交易的问题。

提问人：ytrdruytr 时间：2014-12-01 17:23:33
在合并报表中特殊交易的三种情况：购买子公司少数股权，新取得的长期股权投资与按照新增持股比例计算应享有子公司自购买日（或合并日）开始持续计算的净资产份额之间的差额，应当调整资本公积。不丧失控制权情况下处置部分对子公司投资，处置价款与处置长期股权投资相对应享有子公司自购买日（或合并日）开始持续计算的净资产份额之间的差额，应当调整资本公积。丧失控制权情况下处置子公司投资，处置股权取得的对价与剩余股权公允价值之和，减去按原持股比例计算应享有原子公司自购买日（或合并日）开始持续计算的净资产的份额之间的差额，计入丧失控制权当期的投资收益，同时冲减商誉。以上 3 个地方提到的“净资产”，我的理解是如果是购买日那么净资产就是可辨认净资产，如果是合并日那么净资产就是净资产（包括商誉）。陈版这样理解对不对？

回答人：chenyiwei
这里的三处“净资产”都是指该子公司的可辨认净资产在母公司合并报表层面所显示的账面价值与所变动的股权比例（在丧失控制权的情形下则为原先的全部持股比例）的乘积。另外在丧失控制权的情况下计算合并报表层面的处置损益时，还应注意扣除原先所确认的对应商誉。

提问人：ytrdruytr 时间：2014-12-02 15:47:51
陈版，非同一控制下母公司合并财务报表中的可辨认净资产很容易确定，那如果是同一控制下的情况，如果被合并方是最终控制方之前通过非同一控制下合并而来的，那这儿的母公司合并报表中的可辨认净资产在同一控制下是否就是自合并日持续计算而来的净资产（包括母公司合并报表中的商誉）。

回答人：chenyiwei
可以这样理解。就是这些资产在最终控制方合并报表层面的账面价值（包括商誉）。